en: Armagnac
xx: Armagnac
de: Armagnac, Branntwein aus de Gascogne
fr: Armagnacs, Armagnac
nl: Armagnacs, Armagnac
pl: Armagnac, Armaniak

en: Armagnac-Ténarèze
xx: Armagnac-Ténarèze
de: Armagnac aus dem Anbaugebiet Ténarèze
fr: Armagnac-Ténarèze
nl: Armagnac uit Ténarèze

en: Bas-Armagnac
de: Armagnac aus dem Anbaugebiet Bas-Armagnac
fr: Bas-Armagnac
hr: Bas-armagnac

fr: Blanche Armagnac
de: Weißer Armagnac
nl: Witte Armagnac

en: Calvados
de: Calvados
fr: Calvados
hr: Kalvados
hu: Calvados
nl: Calvados
pl: Calvados

en: Cognac
bg: Коняк
de: Cognacs
fr: Cognac
hr: Konjak
hu: Cognac, Konyak
ja: コニャック
nl: Cognacs, Cognac
pl: Koniak, Cognac
ro: Coniacuri, Coniac

en: Swiss Eaux-de-vie
de: Branntwein aus der Schweiz
fr: Eaux-de-vie suisses, Eau-de-vie suisse, Eaux-de-vie de Suisse, Eau-de-vie de Suisse
hr: Švicarski eaux-de-vie
it: Acquaviti svizzere, Acquaviti della Svizzera
nl: Zwitserse eau-de-vies

en: French Eaux-de-vie
de: Branntwein aus Frankreich
fr: Eaux-de-vie françaises, Eau-de-vie française, Eaux-de-vie de France, Eau-de-vie de France
hr: Francuski eaux-de-vie
it: Acquaviti francesi, Acquaviti della Francia
nl: Franse eau-de-vies

fr: Eau-de-vie de cidre de Bretagne
de: Apfelbrand aus der Bretagne
nl: Bretons cider eau-de-vies

fr: Eau-de-vie de cidre de Normandie
de: Apfelbrand aus der Normandie
nl: Normandische cider eau-de-vies

fr: Eau-de-vie de cidre du Maine
de: Apfelbrand aus Maine
nl: Eau-de-vies uit de Maine-streek

fr: Eau-de-vie de Cognac
de: Weinbrand aus Cognac und Umgebung
nl: Eau-de-vies uit de Cognac-streek

fr: Eau-de-vie de Jura
de: Branntwein aus dem Jura
nl: Eau-devies uit de Jura

fr: Eau-de-vie de poiré de Bretagne
de: Birnenbrand aus der Bretagne
nl: Peren eau-de-vies uit Bretagne

fr: Eau-de-vie de poiré de Normandie
de: Birnenbrand aus der Normandie
nl: Peren eau-de-vies uit Normandië

fr: Eau-de-vie de poiré du Maine
de: Birnenbrand aus Maine
nl: Peren-eau-de-vies uit de Maine-streek

fr: Eau-de-vie de vin de Bourgogne
de: Branntwein aus der Bourgogne
nl: Wijn-eau-de-vies uit de Bourgogne

fr: Eau-de-vie de vin de la Marne
de: Branntwein aus Marne, Branntwein aus dem Marne Tal

fr: Eau-de-vie de vin de Savoie
de: Branntwein aus Savoie, Branntwein aus Savoyen
nl: Wijn eau-de-vies uit de Savoie

fr: Eau-de-vie de vin des Côtes-du-Rhône
de: Branntwein aus dem Rhône Tal, Branntwein aus Côtes-du-Rhône
nl: Wijn-eau-de-vies uit de Côtes-du-Rhône